【裁判字號】    89,易,458
【裁判日期】    900830
【裁判案由】    賭博
【裁判全文】
臺灣花蓮地方法院刑事判決                          八十九年度易字第四五八號
    公  訴  人  臺灣花蓮地方法院檢察署檢察官
    被      告  癸○
    選任辯護人  吳明益
                李文平
    被      告  辛○○
                卯○○
                丙○○
                甲○○
                丑○○
                酉○○
                己○○
                子○○
                未○○
                寅○○
                丁○○
                巳○○
                庚○○
                戌○○
                壬○○
                申○○
                午○○
                乙○○
                辰○○
右列被告等因賭博案件，經檢察官提起公訴（八十八年度偵字第三八五五號）及移送
併案審理（八十九年度偵字第一二六○號），本院判決如左：
    主  文
癸○、辛○○、卯○○共同以賭博為常業，癸○，處有期徒刑陸月，如易科罰金，以
佰元折算壹日；辛○○、卯○○各處有期徒刑伍月，如易科罰金，均以佰元折算
壹日。扣案之如附表所示之物，均沒收。
甲○○、酉○○、子○○、丁○○、戌○○、申○○、乙○○、丙○○、丑○○、己○○、寅○○、巳○○、庚○○、壬○○、午○○、辰○○在公眾得出入之場所賭博
財物，各處罰金壹仟元，如易服勞役，均以佰元折算壹日。扣案如附表編號一至六
號之電動賭博機具及編號七之賭資，均沒收。
未○○連續在公眾得出入之場所賭博財物，處罰金壹仟伍佰元，如易服勞役，以佰
元折算壹日。扣案如附表編號一至六號之電動賭博機具及編號七之賭資、扣案之電動
賭博機具肆拾壹台（含ＩＣ板肆拾貳片）、賭資新台幣陸萬肆仟零玖拾元，均沒收。
    事  實
一、癸○意圖營利，自民國八十八年十月六日起，在花蓮市○○○路九十號之公眾得
    出入之場所，經營「拉斯維加斯電子遊藝場」，擺設如附表所示編號一至六號之
    電動賭博機具共計四十七台（含ＩＣ板共計六十四片），並僱用具有犯意聯絡之
    辛○○、卯○○，擔任現場開分員職務，負責管理上揭賭博電動機檯及為賭客開
    洗分及兌換現金之工作，與不特定之顧客賭博財物，且均以此為常業並賴以維生
    ；其賭博方式係由賭客視機檯差異，以新台幣（下同）十元硬幣直接投入機檯內
    或直接由開分員以一比五之比例開分後與機台對賭，押中者可得不等倍數之分數
    ，如未押中則歸癸○所有，賭客如不欲再玩，則由開分員洗分，按賭客把玩電動
    賭博機具所餘分數依五比一之比例，兌換現金。嗣於八十八年十月十四日晚上十
    時三十分許，適有賭客徐文和（移台灣花蓮地方法院併案審理）、甲○○、酉○○、子○○、未○○（詳見後述）、丁○○、戌○○、申○○、乙○○、丙○○
    、丑○○、己○○、寅○○、巳○○、庚○○、壬○○、午○○、辰○○、戊○○（末一人另行審結），在前開電子遊戲場內以上揭電動賭博玩具賭博財物時，
    當場為警查獲，並扣得癸○所有如附表所示之物。
二、未○○基於賭博之概括犯意，先於八十八年十月十四日晚上十時三十分許，在上
    揭「拉斯維加斯電子遊藝場」內，以右開電動賭博機具賭博財物；再於八十九年
    四月十三日晚間八時五分許，在花蓮市○○街四號郭秀美（業經本院以八十九年
    度易字第五九九號判處罪刑在案）所經營之「大禹電子遊藝場」公眾得出入之場
    所內，以郭秀美所擺設之「七ＰＫ」十二台、「水果盤」八台、「超級小丑」四
    台、「賓果行星」八台、「滿貫大亨」六台、「王牌對決撲克」二台、「金銀財
    寶」乙台賭博財物時，為警當場查獲，並扣得上開電動賭博機具四十一台（含Ｉ
  Ｃ板四十二片）、賭資六萬四千零九十元、贈分表乙張、機台中獎紀錄表四本、
    開分紀錄表二本、ＫＫＫ娛樂城隔日卷一百點九十七張、ＳＯＮＹ牌攝影機乙台
    。而查獲當時，適有賭客邵宗俊正欲以打玩所得之五萬分與吳曉芸換取現金一萬
    元時。
三、案經花蓮縣警察局花蓮分局報請台灣花蓮地方法院檢察署檢察官偵查起訴。
    理  由
一、被告甲○○、子○○、午○○、丁○○經合法傳喚，無正當理由未到庭。另訊據
    被告癸○、辛○○、卯○○、酉○○、戌○○、申○○、乙○○、丙○○、丑○○、己○○、寅○○、巳○○、庚○○、壬○○、辰○○、未○○均矢口否認有
    何賭博犯行，均辯稱：於上揭遊樂場把玩電動玩具機台所餘分數不可換錢云云。
    被告癸○另辯稱：該遊戲場尚未正式營業，僅係提供場所讓客人試玩云云；而被
    告辛○○、卯○○亦皆否認在上開電子遊藝場擔任開分員，均以係前往該處打玩
    機具等語置辯，而未○○另辯稱：其於八十九年四月十三日晚上固有至花蓮市大
    禹遊藝場把玩電動機具，但該處把玩電動機具所得分數亦不得兌換現金云云。經
    查：【一】至「拉斯維加斯電子遊樂場」把玩電動玩具機台之客人就其機台所餘
    分數，可以洗分兌換現金等情，業據被告即賭客丑○○、未○○迭於警訊中供述
    明確（見丑○○八十八年十月十四日、十五日警訊筆錄、未○○八十八年十月十
    四日訊問筆錄），另被告酉○○、子○○於警訊中亦均供稱：知道該遊藝場可兌
    換現金等語，而被告丑○○於檢察官偵查時更表示其於警訊中並未遭刑求（見八
    十八年度偵字第三八五五號偵查卷第四十頁），再參酌被告等原皆素不相識，彼
    此間及與被告癸○、辛○○、卯○○間，亦均無任何過節糾紛等情，應無刻意設
    詞誣陷其他被告，同時致令己身擔負賭博罪責之可能，渠等所為供詞原有其可採
    之處。猶有進者，案發時警員當場自被告辛○○身上起出新台幣仟元紙鈔六張、
    伍佰元紙鈔五張、百元紙鈔二十五張；自被告卯○○身上起出新台幣仟元紙鈔四
    十四張、伍佰元紙鈔四張、佰元紙鈔二十二張，此有搜索扣押物品一覽表在卷可
    考（參見八十八年度聲字第三八五號偵查卷第九頁），其等二人所攜現金甚鉅，
    且觀其等所攜鈔券面額及數量，亦顯與一般人為特定目的提領現款、借款乃至收
    取互助會款時，為攜帶及清點方便，多以仟元紙鈔為主之常情有悖，可徵被告丑
    ○○、未○○、酉○○、子○○所供店方有換錢一事，應非無稽杜撰之詞。【二
    】另訊據被告癸○、辛○○、卯○○於本院審理時雖均否認洪、陳二女係在「拉
    斯維加斯遊藝場」擔任開分小姐，然被告丑○○、酉○○於警訊中皆一致指認被
    告辛○○為開分小姐；被告乙○○於警訊中亦指認被告卯○○係開分小姐；且指
    認當時，警方人員係請被告辛○○、卯○○、丙○○等人排列供渠等進行確認，
    其指認過程要非單純提供某一被告逕供確認之充滿誘導性所可比擬，從而，其等
    指認結果之可信性自屬較高。再徵諸警員進入拉斯維加斯遊藝場時，當場查獲正
    在二樓把玩撲克傳說第十四號電動機具之甲○○，並在該機檯上扣得一張上載「
    -10」、「-20」、「-30」、「-40」、「-45」、「-55」、「-10」等字樣之紙
    條，而該紙條係甲○○請店內小姐為其開分之紀錄，雖警員質以該店既係無限量
    開分，何需記載開分紀錄，甲○○則答稱不清楚，因開分小姐要記載，故其就讓
    她記載，配合她而已等語，此據被告甲○○於警訊時供承綦詳，並有警訊筆錄一
    份及紙條一張存卷可按，而被告戊○○於警訊時供承其於案發當日進入拉斯維加
    斯遊藝場時，店方小姐有要求看其身份證及告知開分方式；被告丁○○、乙○○
    於警訊時供稱其係拿五百元交予店內小姐開分；被告午○○於警訊時亦稱：把玩
    機檯所餘分數尚可向店方小姐登記寄放以待下次再玩；查獲當時，警方人員在現
    場扣得賓果馬戲團開分表、滿貫大亨開分表、ｐｋ行星開洗分表、超級小丑開洗
    分表、賓果列車開洗分表、今日之星開牌紀錄表等物，有搜索扣押物品一覽表附
    卷可稽等情，與前揭（一）之說明相互參照綜合以觀，足見案發當日拉斯維加斯
    遊藝場確有雇請被告辛○○、卯○○擔任開分小姐，除於客人入場時檢查其身分
    證件，以防警員喬裝查訪，並於客人交付金錢後，為客人開分，客人不欲繼續把
    玩電動玩具時，除可向開分小姐寄分外，亦可直接兌換現金，甚為明灼。雖被告
    辛○○於本院審理時供稱：「我不是開分小姐，當天我和我先生吵架，才跑到遊
    樂場玩，後來因為覺得無聊，才與其他客人內賭，我們約定看何人的分數較高，
    分數低者給分數高的人錢，不管贏多少分，都是給兩百元，我一共輸了兩百元，
    我得分一百多分，丑○○得分一千多分。」，然經本院即時隔離訊問結果，被告
    丑○○則供稱：「（如何與辛○○內賭？）輸的要給贏的兩百元，不管分數多少
    。我與辛○○的分數差約一、二百分而已，她贏一次，我輸了給她兩百元。」等
    語（見本院九十年八月二十三日審判筆錄），其等二人所為供詞明顯相互齟齬，
    彼此矛盾，具有重大瑕疵，實難資為有利被告辛○○之認定。【三】第按所謂賭
    博係以偶然之射倖變數決定財物之輸贏，只須行為具備此種要件，即與賭博之定
    義相當，初不以行為人所使用之賭具種類是否經公告查禁為必要，合先敘明。本
    件查扣之電動機具其玩法主要均由客人投入現金硬幣或付給金錢由小姐開分後，
    再自由選擇欲押注之圖案，若押注中彩，機具會自動累計不等倍數之分數，反之
    則沒入押注分數，此據被告卯○○等分別於警訊時供明在卷，究該玩法，其中彩
    與否完全由機具內之ＩＣ板所控制，藉不特定機率決定輸贏，把玩者除按鈕外，
    無須再為其他技巧性控制行為，其把玩方式純憑運氣，單調呆板，與具有聲光、
    動作、影音效果，需動腦靈活操縱，可剌激感官之益智娛樂電子遊戲機，顯有極
    大差異，故該機檯係屬電動賭博機具，實不言自明。苟依被告等於本院審理時所
    供：所餘分數均自動放棄云云，殊難想像被告等人竟甘花費大量時間、金錢、精
    力，不斷重覆單調呆板按鈕動作，追求未具任何意義之分數累積，益見被告等所
    辯至該遊戲場把玩所餘分數不得換錢云云，乃屬規避刑責之託詞，要無可採。
    【四】又就併案審理之被告未○○涉嫌賭博犯行部分，查該件犯行係台灣花蓮地
    方法院檢察署檢察官於八十九年四月十三日簽發搜索票，由花蓮縣警察局花蓮分
    局警員於八十九年四月十三日晚間二十時五分許執行搜索而查獲，而同案被告邵
    宗俊於警訊時業已自承「我把玩『超級小丑』電玩機台，先向店內小姐要求開分
    ，以新台幣一百元開五百分之方式，比例即一比五方式與電玩對賭，電玩機具螢
    幕上出現撲克牌（類似梭哈），先行押分，最低要押五十分，最高只能押二百五
    十分，若對賭贏電玩機具，則看押注多少分即贏得不等之分數。警方查獲時我是
    以電玩機台上五萬分向店內小姐兌換新台幣一萬元」、「我是以五分兌換現金一
    元，五萬分兌換現金一萬元」、「店內小姐有跟我說一比五，我便告訴她說我有
    事要走了，她便要算錢給我」等語，且其於八十九年四月十四日在檢察官偵查時
    亦為相同之陳述。另同案被告吳曉芸於警訊時亦自承「該邵姓賭客當時是把玩店
    內『超級小丑』之電玩機台，共以電玩機台上之五萬分兌換新台幣一萬元」、「
    我是在八十九年三月一日任職該店，在店內擔任開分員工作，月薪每月二萬五千
    元，‧‧‧贈分表是客人有中獎者，即送壹張隔日券給客人，然後登記在表上。
    機台中獎記錄簿是看機台出現什麼獎項就登記上去。開分紀錄表即客人開多少分
    即填寫上去，簿冊內藍色筆跡例如＋１即代表客人開一百元現金，若紅色筆跡例
    如－１８即表示客人贏得一千八百元，ＫＫＫ娛樂城隔日券一百點為客人若有中
    獎即發給壹張，攝影機則為用來攝影中獎之機台」、「我在大禹電子遊藝場除了
    擔任開分工作外，必須填製遭警方查扣之各類紀錄表簿，等下班時交給下一班小
    姐，並將周轉金（零用金）交接給下一班小姐，若客人中『葫蘆』即以攝影機攝
    影存證，發給客人隔日券，而自己班所收之現金均由自己保管，不必交接，另客
    人要洗分（不玩）時即由我們依分數兌換比率直接兌換現金給客人，‧‧‧‧我
    當時正在算錢給邵姓賭客時，就被警方查獲了」等語，另該案被告吳曉芸於八十
    九年四月十四日在檢察官偵查時亦為相同之陳述，顯見上揭大禹電子遊藝場確實
    有提供賭博機具與不特定賭客對賭之行為。此外，復有上開電動賭博機具四十一
    台（含ＩＣ板四十二片）、賭資六萬四千零九十元、贈分表乙張、機台中獎紀錄
    表四本、開分紀錄表二本、ＫＫＫ娛樂城隔日卷一百點九十七張、ＳＯＮＹ牌攝
    影機乙台扣案足憑，被告未○○所辯：賭客在大禹電子遊藝場把玩電動玩具所餘
    分數不得換錢云云，要屬事後卸責之詞，委無足採。【五】綜上所述，「拉斯維
    加斯電子遊藝場」與「大禹電子遊藝場」既均有兌換現金之賭博情事，且復有如
    附表所示之物扣案及甲○○把玩之撲克傳說第十四上所張貼之證物一紙、口卡
    片、徐文和按捺指印之計分便條紙、指認身分證影本（戌○○身分證）、搜索扣
    押證明筆錄、代保管條、現場簡圖等各一份附卷足憑，被告等人前開所辯各節，
    要屬卸責之詞，均不足採信。是以本件事證明確，被告癸○、辛○○、卯○○、
    甲○○、酉○○、子○○、丁○○、戌○○、申○○、乙○○、丙○○、丑○○
    、己○○、寅○○、巳○○、庚○○、壬○○、午○○、辰○○、未○○之犯行
    均堪認定。
二、被告癸○於上揭電動賭博遊樂場內擺設為數可觀之電動賭博機具，又僱請辛○○
    、卯○○等員工，且營業時間甚長，頗具規模；而被告辛○○、卯○○受僱於同
    案被告癸○，於上開電動賭博遊樂場內，分別擔任開分員職務，負責管理上揭賭
    博電動機檯及為賭客開洗分及兌換現金，渠等三人均顯係以此為業甚明，核被告
    癸○、辛○○、卯○○所為，均係犯刑法第二百六十七條之常業賭博罪。又被告
    癸○、辛○○、卯○○間，有犯意之聯絡及行為之分擔，為共同正犯。至被告甲○○、酉○○、子○○、丁○○、戌○○、申○○、乙○○、丙○○、丑○○、
    己○○、寅○○、巳○○、庚○○、壬○○、午○○、辰○○、未○○所為，則
    構成刑法第二百六十六條第一項前段之罪。被告未○○先後二次賭博犯行，時間
    緊接，犯罪構成要件相同，顯係基於概括犯意反覆為之，應依連續規規定，論以
    一罪，並加重其刑。另公訴人雖未就被告未○○於八十九年四月十三日之賭博犯
    行予以起訴，惟與已起訴部分，具有連續犯之裁判上一罪關係，依審判不可分之
    原則，該部分自為起訴效力所及，本院應併予審究，附此敘明。爰審酌被告癸○
    、辛○○、卯○○、甲○○、酉○○、子○○、丁○○、戌○○、申○○、乙○○、丙○○、丑○○、己○○、寅○○、巳○○、庚○○、壬○○、午○○、辰
    ○○、未○○之素行、犯罪之動機、目的、手段、所生危害及以犯罪後之態度等
    一切情狀，各量處如主文所示之刑，並就被告癸○、辛○○、卯○○部分，諭知
    易科罰金之折算標準，就被告甲○○、酉○○、子○○、丁○○、戌○○、申○○、乙○○、丙○○、丑○○、己○○、寅○○、巳○○、庚○○、壬○○、午
    ○○、辰○○、未○○部分，諭知易服勞役之折算標準，以資懲儆。又被告癸○
    、辛○○、卯○○行為後，刑法第四十一條業於九十年一月四日修正，同年一月
    十日經總統公布實施，就得易科罰金之法定刑，由犯最重本刑為三年以下，改為
    五年以下，經比較新舊法，本案被告癸○、辛○○、卯○○均得易科罰金，是應
    依刑法第二條第一項前段之規定，適用裁判時之法律，併予敘明。
三、至當場查扣之如附表編號一至六之電動賭博機具為被告等人賭博之器具，如附表
    編號七所示之賭資係在兌換籌碼處之財物，均應依刑法第二百六十六條第二項宣
    告沒收。而扣案如附表編號八至之物，則係被告癸○所有供犯罪所用之物，應依
    刑法第三十八條第一項第二款之規定沒收。另扣案之電動賭博機具四十一台（含
    ＩＣ板四十二片）、賭資六萬四千零九十元，亦分別係當場賭博之器具及在賭檯
    或兌換籌碼處之財物，均應依刑法第二百六十六條第二項規定宣告沒收。至機台
    中獎紀錄表四本、開分紀錄表二本、ＫＫＫ娛樂城隔日卷一百點九十七張、ＳＯ
    ＮＹ牌攝影機乙台則均為同案被告郭秀美所有，並非被告未○○所有，爰不予宣
    告沒收，附此敘明。
四、被告甲○○、子○○、午○○、丁○○經合法傳喚無正當理由不到庭，惟本院認
    屬應科罰金案件，爰依刑事訴訟法第三百零六條規定，不待其陳述逕行判決，併
    予敘明。
五、被告戊○○部分另行審結。
據上論斷，應依刑事訴訟法第二百九十九條第一項前段、第三百零六條，刑法第二條
第一項前段、第二十八條、第五十六條、第二百六十七條、第二百六十六條第一項前
段、第二項、第四十一條第一項前段、第四十二條第二項、第三十八條第一項第二款
，罰金罰鍰提高標準條例第一條前段、第二條判決如主文。
本案經檢察官李子春到庭執行職務。
中      華      民      國    九十      年      八      月     三十     日
                                    台灣花蓮地方法院刑事庭
                                        法  官  陳  世  博
右正本證明與原本無異。
如不服本判決，應於判決送達後十日內向本院提出上訴狀( 應附繕本 )，上訴於
臺灣高等法院花蓮分院。
                                        書記官  連  玫  馨
中      華      民      國    九十      年              月              日
附論罪科刑依據之法條：
刑法第二百六十七條：
刑法第二百六十六條
附表：
編號      物品名稱                  數量    所含ＩＣ板數量
一   電動賭博機具（撲克牌傳說小丑） 四台      四片
二   電動賭博機具（滿貫大亨）       六台      六片
三   電動賭博機具（賓果列車）       五台      五片
四   電動賭博機具（撲克牌傳說小丑） 三十台    三十片
五   電動賭博機具（賓果行星）       一台      十片
六   電動賭博機具（賓果馬戲團）     一台      九片（起訴書誤載為十片）
七   賭資                           新台幣十萬五千二百九十元
八   賓果馬戲團開分表三張、滿貫開分表乙張、ＰＫ開洗分表二張、賓果行星開
     洗分表乙張、超級小丑開洗分表乙張、今日之星開牌紀錄表九張。


司法院資訊處製作；財團法人民間司法改革基金會備份。
